【裁判字號】    95,訴,1297
【裁判日期】    951124
【裁判案由】    毒品危害防制條例
【裁判全文】
臺灣桃園地方法院刑事判決              95年度訴字第1297號
公  訴  人  臺灣桃園地方法院檢察署檢察官
被      告  乙○○
                    （現另案在臺灣桃園監獄執行中）
指定辯護人  本院公設辯護人甲○○
上列被告因毒品危害防制條例案件，經檢察官提起公訴（95年度
毒偵字第1557號），被告於本院行準備程序中就被訴事實為有罪
之陳述，本院合議庭裁定由受命法官獨任進行簡式審判程序，後
經檢察官聲請依協商程序判決，本院判決如下：
    主      文
乙○○施用第一級毒品，處有期徒刑陸月，如易科罰金，以銀元
參佰元即新臺幣玖佰元折算壹日；扣案之第一級毒品海洛因壹包
（淨重貳點零壹公克，空包裝重零點壹玖公克）沒收銷燬之；扣
案之注射針筒參支、止血帶壹條均沒收之。又施用第二級毒品，
處有期徒刑參月，如易科罰金，以銀元參佰元即新臺幣玖佰元折
算壹日。應執行有期徒刑柒月，如易科罰金，以銀元參佰元即新
臺幣玖佰元折算壹日；扣案之第一級毒品海洛因壹包（淨重貳點
零壹公克，空包裝重零點壹玖公克）沒收銷燬之；扣案之注射針
筒參支、止血帶壹條均沒收之。
    事實及理由
一、乙○○前因施用毒品案件，迭經本院裁定送觀察、勒戒及強
    制戒治，而於民國95年1 月6 日期滿執行完畢釋放，並由本
    院檢察署檢察官以95年度戒毒偵字第24號為不起訴處分。竟
    仍未能戒除毒癮，而基於施用第一級毒品海洛因及第二級毒
    品甲基安非他命之犯意，於強制戒治執行完畢釋放後5 年內
    之95年3 月6 日晚間某時，在其桃園縣中壢市○○路217 巷
    7 號4 樓之住處內，以針筒注射及燒烤吸食器吸煙之方式，
    分別施用海洛因及甲基安非他命1 次。嗣為警於同年月7 日
    下午3 時40分許，在桃園縣中壢市○○○路○ 段429 巷87弄
    31號前查獲，並扣得第一級毒品海洛因1 包（淨重2.01公克
    、空包裝重0.19公克）及其所有供（但非專供）其施用海洛
    因所用之注射針筒3 支及止血帶1 條。案經桃園縣政府警察
    局八德分局報請本院檢察署檢察官偵查起訴。
二、證據名稱：
  (一)被告乙○○於本院準備程序中之自白。
  (二)台灣檢驗科技股份有限公司濫用藥物尿液檢驗報告及被採尿
    人姓名編號對照表（編號：K-43號）各1 件。
  (三)法務部調查局鑑定通知書1紙。
  (四)扣案之上開海洛因1 包及注射針筒等物。
三、本件經檢察官與被告於審判外達成協商之合意，且被告業已
    認罪，其合意內容為：被告願受之科刑範圍為：施用第一級
    毒品部分，有期徒刑6 月；施用第二級毒品部分，有期徒刑
    3 月；應執行有期徒刑7 月。經查上開合意並無刑事訴訟法
    第455 條之4 第1 項所列情形之一，檢察官聲請改依協商程
    序而為判決，本院爰不經言詞辯論，於協商合意範圍內為協
    商判決，合先敘明。
四、被告前因施用毒品案件，迭經本院裁定送觀察、勒戒及強制
    戒治，而於95年1 月6 日期滿執行完畢釋放，此有臺灣高等
    法院被告前案紀錄表在卷可參，被告於強制戒治執行完畢釋
    放後5 年內再施用毒品，應依法追訴處罰。
五、沒收部分：
  (一)扣案之上開第一級毒品海洛因1 包，係查獲之第一級毒品，
    不問是否屬於犯人所有，應依毒品危害防制條例第18條第1
    項前段之規定，諭知沒收銷燬；且空包裝部分，亦經法務部
    調查局說明「本局鑑驗毒品秤重主要係以傾倒，必要時亦會
    輔以刮杓刮取之方式，儘可能將原送驗包裝袋內毒品與包裝
    袋分離後各別秤重，所得之毒品重量稱為『淨重』，包裝袋
    重量則以『空包裝重』稱之，然無論依上述何種方式分離，
    原送驗包裝袋內均仍會有微量毒品成分殘留」等語，此亦有
    該局93年11月16日調科壹字第09362396550 函可參，是包裝
    袋與海洛因無法完全析離之，均應依毒品危害防制條例第18
    條第1 項前段併諭知沒收銷燬之。
  (二)又刑法第38條沒收之規定雖亦於94年1 月7 日修正公布，並
    於95年7 月1 日施行，按從刑附屬主刑，除法律有特別規定
    外，依主刑所適用之法律（最高法院95年第8 次刑庭會議決
    議參照），查沒收為從刑之一種，本件依修正後刑法第2 條
    第1 項之規定就主刑比較結果，應適用行為時（即修正前）
    之法律，依從刑附屬於主刑之原則，自不得就新舊法予以割
    裂適用，應一律適用行為時修正前之法律。扣案之注射針筒
    3 支及止血帶1 條，均為被告所有，迭據其供述甚詳，雖非
    專供施用第一級毒品之器具，但仍係供其犯罪所用之物，爰
    依修正前刑法第38條第1 項第2 款併予宣告沒收。
六、應適用之法條：刑事訴訟法第273 條之1 第1 項、第455 條
    之2 第1 項、第455 條之4 第2 項、第455 條之8 、第455
    條之11第2 項，毒品危害防制條例第10條第1 項、第2 項、
    第18條第1 項前段，修正後刑法第2 條第1 項前段，修正前
    刑法第11條、第51條第5 款、第41條第1 項前段、第2 項、
    第38條第1 項第2 款，修正前罰金罰鍰提高標準條例第2 條
    ，逕以判決處如主文所示之刑。
七、協商判決除有刑事訴訟法第455 條之4 第1 項第1 款於本訊
    問程序終結前，被告撤銷協商合意或檢察官撤回協商聲請者
    ；第2 款被告協商之意思非出於自由意志者；第4 款被告所
    犯之罪非第455 條之2 第1 項所定得以聲請協商判決者；第
    6 款被告有其他較重之裁判上一罪之犯罪事實者；第7 款法
    院認應諭知免刑或免訴、不受理者情形之一，及違反同條第
    2 項「法院應於協商合意範圍內為判決；法院為協商判決所
    科之刑，以宣告緩刑或二年以下有期徒刑、拘役或罰金為限
    」之規定者外，不得上訴。
八、本件如得上訴，而如不服本件判決，得自收受判決送達之日
    起10日內，向本院提出上訴書狀（須附繕本），上訴於第二
    審法院。
中    華    民    國    95    年    11    月    24    日
                  刑事第五庭    法  官  吳勇毅
以上正本證明與原本無異。
                                書記官  陳夏施
中    華    民    國    95    年    11    月    30    日
附錄論罪科刑法條全文：
毒品危害防制條例第10條
施用第一級毒品者，處 6 月以上 5 年以下有期徒刑。
施用第二級毒品者，處 3 年以下有期徒刑。


司法院資訊處製作；財團法人民間司法改革基金會備份。
